# 以实物资产抵债的交易实质如何认定

提问人：xiaoyao321 时间：2019-12-10 20:18:58
各位版主：
在论坛上看了一些关于债务人以实物资产抵偿债权人债权的帖子，好像都不是很完整，现有一个案例向各位前辈探讨：
背景资料：A 公司与其客户 B公司之间的货款，因客户 B 公司预计未来无法偿还到期债务，经双方友好协商，B 公司同意以部分车辆抵债，抵债金额为未到期欠款 1.26亿。用于抵债车辆目前预估市场价格略高于此金额（评估报告进行中）。这个交易的实质您认为如何认定？

回答人：chenyiwei
根据《企业会计准则第 12 号——债务重组（ 2019 年修订）》，债务人以非金融资产抵债时，债权人应以被抵偿债务的公允价值和相关税费之和作为抵债资产的入账价值。实务中如果被抵偿债务的公允价值不容易确定，也可以用抵债资产本身的公允价值（但不能超出被抵偿债务的本息）入账。
由于本案例中的抵债资产为车辆，故建议优先考虑当地二手车市场上的评估结果。